Minutes et répertoires du notaire Victor GOZZOLI, 29 janvier 1847 - 20 septembre 1879 (étude XXXVII)
Archives nationales
- Répertoire(s) de Victor GOZZOLI, 7 avril 1845 - 2 décembre 1879; MC/RE/XXXVII/35 - MC/RE/XXXVII/43
  - Répertoire. 1845, 7 avril - 1850, 30 avril, 7 avril 1845 - 30 avril 1850; MC/RE/XXXVII/35
    - Inventaire après décès: Leclerc, Jean-Nicolas. Paris (rue de), n° 146, Belleville., 21 février 1848
      inventaire après décès; Belleville (ancienne commune); Paris (rue de); Leclerc, Jean-Nicolas
    - Inventaire après décès: Renault, Jeanne-Elisa. Hamon, Pierre-Philippe (épouse). Couronnes (rue des), n° 7, Belleville., 28 février 1848
      inventaire après décès; Belleville (ancienne commune); Couronnes (rue des); Renault, Jeanne-Elisa; Hamon, Pierre-Philippe
    - Inventaire après décès de Elisabeth-Charlotte-Alexandrine Dumesnildot de Tourville, épouse divorcée de Mr Letellier de Vaubadon, à Belleville, rue de Paris, n° 168., 9 mars 1848
      inventaire après décès; Belleville (ancienne commune); Paris (rue de); Dumesnildot de Tourville, Elisabeth Charlotte Alexandrine; Letellier de Vaubadon, M.
    - Inventaire après décès: Sion, Marie-Geneviève-Charlotte. Courtaut, Louis-François-Jean (épouse). Amandiers (rue des), n° 26, Belleville., 14 mars 1848
      inventaire après décès; Belleville (ancienne commune); Amandiers (rue des); Sion, Marie-Geneviève-Charlotte; Courtaut, Louis-François-Jean
    - Inventaire après décès: Jacob, Marie-Elisabeth. Gefroy, Pierre-René-Félix (veuve). rentière. Ménilmontant (rue de), n° 46, Belleville., 29 mars 1848
      inventaire après décès; Belleville (ancienne commune); Ménilmontant (rue de); Jacob, Marie-Elisabeth; Gefroy, Pierre-René-Félix
    - Inventaire après décès: Bertrand, Julie-Pélagie. Fontaine, Denis (épouse). Paris (rue de), n° 64, Belleville., 1er avril 1848
      inventaire après décès; Belleville (ancienne commune); Paris (rue de); Bertrand, Julie-Pélagie; Fontaine, Denis
    - Inventaire après décès: Lefeuvre, Perrine. Bagnolet (rue de), n° 17, Charonne., 29 avril 1848
      inventaire après décès; Charonne (ancienne commune); Bagnolet (rue de); Lefeuvre, Perrine
    - Inventaire après décès: Melin, Jean-Marie. vins traiteur (marchand de). Orillon (rue de l'), n° 32, Belleville., 3 mai 1848
      inventaire après décès; Belleville (ancienne commune); Orillon (rue de l'); Melin, Jean-Marie; commerçant
    - Inventaire après décès: Michin, Victoire-Louise. Porrez, Pierre-Marie-Joseph (épouse). vns traiteur (marchand de). Couronnes (rue des), n° 61, Belleville., 9 mai 1848
      inventaire après décès; Belleville (ancienne commune); Couronnes (rue des); Michin, Victoire-Louise; Porrez, Pierre-Marie-Joseph; commerçant
    - Inventaire après décès: Regnier, Geneviève-Rose. Caunois, Jean-Baptiste-Pierre (épouse). Villette (rue de La), n° 35, Belleville., 3 juin 1848
      inventaire après décès; Belleville (ancienne commune); Villette (rue de la); Regnier, Geneviève-Rose; Caunois, Jean-Baptiste-Pierre
    - Inventaire après décès: Dubier, Eugène-Antoine. sans profession. Mare (rue de la), n° 104, Belleville., 8 juin 1848
      inventaire après décès; Belleville (ancienne commune); Mare (rue de la); Dubier, Eugène-Antoine
    - Inventaire après décès: Leveau, Françoise-Constance. Bourgeois, Désiré-Marin-Louis (épouse). charcutier. Paris (rue de), n° 154, Belleville., 13 juin 1848
      inventaire après décès; Belleville (ancienne commune); Paris (rue de); Leveau, Françoise-Constance; Bourgeois, Désiré-Marin-Louis; charcutier
    - Inventaire après décès: Bance, Pierre-Hyacinthe. Vins (marchand de). Paris (rue de), n° 82, Belleville., 21 juin 1848
      inventaire après décès; Belleville (ancienne commune); Paris (rue de); Bance, Pierre-Hyacinthe; commerçant
    - Inventaire après décès: Granson, Joseph-Louis. épicier (marchand). Amandiers (rue des), n° 63, Belleville., 14 juillet 1848
      inventaire après décès; Belleville (ancienne commune); Amandiers (rue des); Granson, Joseph-Louis; commerçant
    - Inventaire après décès: Blancy, Arnold. propriétaire. Villette (rue de La), n° 23, Belleville., 18 juillet 1848
      inventaire après décès; Belleville (ancienne commune); Villette (rue de la); Blancy, Arnold
    - Inventaire après décès: Guillaume, Catherine-Aglaé. Bayen, Jules-Gustave (épouse). Pré-Saint-Gervais (rue du), n° 1, Belleville., 29 juillet 1848
      inventaire après décès; Belleville (ancienne commune); Pré-Saint-Gervais (rue du); Guillaume, Catherine-Aglaé; Bayen, Jules-Gustave
    - Inventaire après décès: Lhotellier, Geneviève-Scholastique. Passion, Jean-François-Nicolas (veuve). Amandiers (rue des), n° 35, Belleville., 11 août 1848
      inventaire après décès; Belleville (ancienne commune); Amandiers (rue des); Lhotellier, Geneviève-Scholastique; Passion, Jean-François-Nicolas
    - Inventaire après décès: Gérard, Charles. Couronnes (rue des), n° 74, Belleville., 14 août 1848
      inventaire après décès; Belleville (ancienne commune); Couronnes (rue des); Gérard, Charles
    - Suite d'inventaire après décès de Marie Thérèse Magniette, épouse de Jean-Baptiste Legrand, à La Villette. Me Gozzoli substituant Me Desmanèches, notaire à La Villette, à qui est resté la minute (étude LXXX)., 8 septembre 1848
      inventaire après décès; La Villette (ancienne commune); Magniette, Marie-Thérèse; Legrand, Jean-Baptiste
    - Inventaire après décès: Brocheton, Marie-Henriette-Clarice. Mathieu, Adolphe-Firmin (épouse). boulanger (ancien). Romainville (rue de), n° 41, Belleville., 3 octobre 1848
      inventaire après décès; Belleville (ancienne commune); Romainville (rue de); Brocheton, Marie-Henriette-Clarice; Mathieu, Adolphe-Firmin; boulanger
    - Inventaire après décès: Soulé, Joseph. Fessart (rue), n° 34 bis, Belleville., 11 octobre 1848
      inventaire après décès; Belleville (ancienne commune); Fessart (rue); Soulé, Joseph
    - Inventaire après décès: Fauchey, Louis. entrepreneur de voitures publiques. Amandiers (rue des), n° 33, Belleville., 27 octobre 1848
      inventaire après décès; Belleville (ancienne commune); Amandiers (rue des); Fauchey, Louis; transporteur de marchandises
    - Inventaire après décès: Barrier, Marie-Catherine. Guedon, Julien (veuve). blanchisseuse. Amandiers (rue des), n° 84, Belleville., 30 octobre 1848
      inventaire après décès; Belleville (ancienne commune); Amandiers (rue des); Barrier, Marie-Catherine; Guedon, Julien; teinturier blanchisseur
    - Inventaire après décès: Retrou, Jean-Jacques. Montreuil (route de), n° 87, Charonne., 9 novembre 1848
      inventaire après décès; Charonne (ancienne commune); Montreuil (rue de); Retrou, Jean-Jacques
    - Inventaire après décès: Huchot, Barbe. Hammerich, Conrad (veuve). Villette (rue de La), n° 10, Belleville., 17 novembre 1848
      inventaire après décès; Belleville (ancienne commune); Villette (rue de la); Huchot, Barbe; Hammerich, Conrad
    - Inventaire après décès: Navier, Marie-Antoinette. Millot, Charles-Alexandre (épouse). Annelets (rue des), n° 2, Belleville., 21 novembre 1848
      inventaire après décès; Belleville (ancienne commune); Annelets (rue des); Navier, Marie-Antoinette; Millot, Charles-Alexandre
    - Inventaire après décès de Antoine Tavernier, et de Marie Victoire Henin, son épouse, à Belleville, boulevard du Combat, n° 34., 8 décembre 1848
      inventaire après décès; Belleville (ancienne commune); Combat (boulevard du); Tavernier, Antoine; Henin, Marie Victoire
    - Inventaire après décès: Philippeau, Etienne-Joseph. Piat (rue), n° 13, Belleville., 2 janvier 1849
      inventaire après décès; Belleville (ancienne commune); Piat (rue); Philippeau, Etienne-Joseph
    - Inventaire après décès: Robillard, André-Toussaint. Paris (rue de), n° 172, Belleville., 3 janvier 1849
      inventaire après décès; Belleville (ancienne commune); Paris (rue de); Robillard, André-Toussaint
    - Inventaire après décès: Balivet, François-Philibert. Chopinette (boulevard de la), n° 13, Belleville., 20 janvier 1849
      inventaire après décès; Belleville (ancienne commune); Chopinette (boulevard de la); Balivet, François-Philibert
    - Inventaire après décès de Jean-Louis-Edouard Leclère, à la requête de Ursule Anne Louise Forqueray, sa veuve, demeurant à Belleville, rue Saint-Laurent, n° 81., 6 mars 1849
      inventaire après décès; Belleville (ancienne commune); Saint-Laurent (rue); Leclère, Jean-Louis-Edouard; Forqueray, Ursule Anne Louise
    - Inventaire après décès: Lesueur, Pierre-Félix. Paris (rue de), n° 1, Belleville., 17 mars 1849
      inventaire après décès; Belleville (ancienne commune); Lesueur, Pierre-Félix
    - Inventaire après décès: Viguet Poupeloz, Jean-Antoine. propriétaire. Bois (rue des), n° 2, Belleville., 19 mars 1849
      inventaire après décès; Belleville (ancienne commune); Bois (rue des); Viguet Poupeloz, Jean-Antoine
    - Inventaire après décès de Barbe Fiévet, veuve de Jean François Leguin dit Huguin, propriétaire. Romainville (rue de), n° 56, Belleville., 23 mars 1849
      inventaire après décès; Belleville (ancienne commune); Romainville (rue de); Fiévet, Barbe; Leguin dit Huguin, Jean-François
    - Inventaire après décès: Boullenger, Marie-Agnès-Flore. Revol, Jacques-Antoine (veuve). rentière. Ménilmontant (chaussée de), n° 44, Belleville., 28 mars 1849
      inventaire après décès; Belleville (ancienne commune); Ménilmontant (chaussée de); Boullenger, Marie-Agnès-Flore; Revol, Jacques-Antoine
    - Inventaire après décès: Jacotot, Nicolas-Victor-Mamès. Constantine (rue de), n° 15, Belleville., 29 mars 1849
      inventaire après décès; Belleville (ancienne commune); Constantine (rue de); Jacotot, Nicolas-Victor-Mamès
    - Inventaire après décès de Jean Alexandre Gimbert, teinturier, et de Marie Denise Patrois, son épouse, rue Vincent, n° 29, à Belleville, n° 29 et Copenhague., 4 avril 1849
      inventaire après décès; Belleville (ancienne commune); Copenhague (Danemark); Vincent (rue); Gimbert, Jean-Alexandre; Patrois, Marie Denise; teinturier blanchisseur
    - Inventaire après décès: Choconin, Marie-Etiennette-Théophile. Goffestre, Jean-Baptiste-Dieu (veuve). Paris (rue de), n° 118, Belleville., 3 mai 1849
      inventaire après décès; Belleville (ancienne commune); Paris (rue de); Choconin, Marie-Etiennette-Théophile; Goffestre, Jean-Baptiste-Dieu
    - Inventaire après décès: Cochinard, Pierre. Paris (rue de), n° 140, Belleville., 19 mai 1849
      inventaire après décès; Belleville (ancienne commune); Paris (rue de); Cochinard, Pierre
    - Inventaire après décès: Martin, Maurice-Victoire. Coste, François (veuve). rentière. Villette (rue de La), n° 34, Belleville., 22 mai 1849
      inventaire après décès; Belleville (ancienne commune); Villette (rue de la); Martin, Maurice-Victoire; Coste, François
    - Inventaire après décès: Fleuret, Nicolas. boulanger (garçon). Couronnes (rue des), n° 49, Belleville., 31 mai 1849
      inventaire après décès; Belleville (ancienne commune); Couronnes (rue des); Fleuret, Nicolas; boulanger
    - Inventaire après décès: Leguay, François-Ambroise. Paris (rue de), n° 65, Belleville., 1er juin 1849
      inventaire après décès; Belleville (ancienne commune); Paris (rue de); Leguay, François-Ambroise
    - Inventaire après décès: Guillot, Memmie. Villette (rue de La), n° 45, Belleville., 2 juin 1849
      inventaire après décès; Belleville (ancienne commune); Villette (rue de la); Guillot, Memmie
    - Inventaire après décès: Sapelier, Marie-Catherine-Adèle. Lehu, Joseph-Charles (épouse). imprimeur en caractères. Ménilmontant (rue de), n° 37, Belleville., 5 juin 1849
      inventaire après décès; Belleville (ancienne commune); Ménilmontant (rue de); Sapelier, Marie-Catherine-Adèle; Lehu, Joseph-Charles; imprimeur
    - Inventaire après décès: Langat, Jeanne. Bordier, Nicolas-Claude (veuve). cultivatrice. Thierry (rue), n° 5, Belleville., 26 juin 1849
      inventaire après décès; Belleville (ancienne commune); Augustin-Thierry (rue); Langat, Jeanne; Bordier, Nicolas-Claude
    - Inventaire après décès: Lucas, Louis. Saint-Germain (rue), n° 4, Charonne., 30 juin 1849
      inventaire après décès; Charonne (ancienne commune); Saint-Germain (rue); Lucas, Louis
    - Inventaire après décès: Wilke, Louis-Chrétien-Guillaume. Villette (rue de La), n° 34, Belleville., 3 juillet 1849
      inventaire après décès; Belleville (ancienne commune); Villette (rue de la); Wilke, Louis-Chrétien-Guillaume
    - Inventaire après décès: Divry, Jean-Marie. Couronnes (rue des), n° 58, Belleville., 4 juillet 1849
      inventaire après décès; Belleville (ancienne commune); Couronnes (rue des); Divry, Jean-Marie
    - Inventaire après décès de Marie-Angélique Dodest, veuve en 1ères noces de Aquilain Hélouin, et en 2emes noces de Michel-Clément Bison, Rigoles (rue des), n° 38, Belleville., 12 juillet 1849
      inventaire après décès; Belleville (ancienne commune); Rigoles (rue des); Dodest, Marie-Angélique; Bison, Michel-Clément; Héloin, Aquilin
    - Inventaire après décès: Gravelin, Alexandre-Joseph-Marie. Romainville., 16 juillet 1849
      inventaire après décès; Romainville (Seine-Saint-Denis); Gravelin, Alexandre-Joseph-Marie
    - Inventaire après décès: Lalande, Marie-Anne. Hérault, Etienne (veuve). Pressoir (rue du), n° 24, Belleville., 19 juillet 1849
      inventaire après décès; Belleville (ancienne commune); Pressoir (rue du); Lalande, Marie-Anne; Hérault, Etienne
    - Inventaire après décès: Pouré, François. Amandiers (rue des), n° 36, Charonne., 25 juillet 1849
      inventaire après décès; Charonne (ancienne commune); Amandiers (rue des); Pouré, François
    - Inventaire après décès: Musset, Anne-Angélique. Leroy, Jacques-Firmin (épouse). lampiste. Amandiers (rue des), n° 30, Charonne., 28 juillet 1849
      inventaire après décès; Charonne (ancienne commune); Amandiers (rue des); Musset, Anne-Angélique; Leroy, Jacques-Firmin
    - Inventaire après décès: Brazier, Christophe. Alouettes (rue des), n° 4, Belleville., 1er août 1849
      inventaire après décès; Belleville (ancienne commune); Alouettes (rue des); Brazier, Christophe
    - Inventaire après décès: Havard, Benoît. propriétaire. Mare (rue de la), n° 31, Belleville., 8 août 1849
      inventaire après décès; Belleville (ancienne commune); Mare (rue de la); Havard, Benoît
    - Inventaire après décès: Barbier, Félicité. Tremodan, Jean-Adolphe (veuve). Paris (rue de), n° 89, Charonne., 11 août 1849
      inventaire après décès; Charonne (ancienne commune); Paris (rue de); Barbier, Félicité; Tremodan, Jean-Adolphe
    - Inventaire après décès: Bray, Victor. Paris (rue de), n° 114, Belleville., 4 septembre 1849
      inventaire après décès; Belleville (ancienne commune); Paris (rue de); Bray, Victor
    - Inventaire après décès: Guiénot, Désirée-Jeannette. Bady, François-Hyacinthe (épouse). Paris (rue de), n° 184, Belleville., 12 septembre 1849
      inventaire après décès; Belleville (ancienne commune); Paris (rue de); Guiénot, Désirée-Jeannette; Bady, François-Hyacinthe
    - Inventaire après décès: Fouré, Jacques-Victor. Sainte-Geneviève (rue), n° 2, Belleville. Décédé le 14 août 1849., 13 septembre 1849
      inventaire après décès; Belleville (ancienne commune); Sainte-Geneviève (rue); Fouré, Jacques-Victor
    - Inventaire après décès: Charlez, Catherine. Piecq, Honoré-Joseph (épouse). Villette (La), Loire (quai de la), n° 46., 25 septembre 1849
      inventaire après décès; La Villette (ancienne commune); Loire (quai de la); Charlez, Catherine; Piecq, Honoré-Joseph
    - Inventaire après décès: Sabatier, Charles-Alexis-Joseph. Romainville (rue de), n° 56, Belleville., 8 octobre 1849
      inventaire après décès; Belleville (ancienne commune); Romainville (rue de); Sabatier, Charles-Alexis-Joseph
    - Inventaire après décès: Delsaux, François-Joseph., 20 octobre 1849
      inventaire après décès; Delsaux, François-Joseph
    - Inventaire après décès: Bergot, Jean-Baptiste. Villette (La), Seine (quai de), n° 53., 25 octobre 1849
      inventaire après décès; La Villette (ancienne commune); Seine (quai de la); Bergot, Jean-Baptiste
    - Inventaire après décès de Marie-Marguerite Millet, épouse de Etienne-François Bréchu, veuve de Joseph Mossieu, Paris (rue de), n° 120, Belleville., 29 octobre 1849
      inventaire après décès; Belleville (ancienne commune); Paris (rue de); Millet, Marie-Marguerite; Bréchu, Etienne-François; Mossieu, Joseph
    - Inventaire après décès: Loisillié, François-Joseph-Auguste. Ménilmontant (rue de), n° 24, Belleville., 6 novembre 1849
      inventaire après décès; Belleville (ancienne commune); Ménilmontant (rue de); Loisillié, François-Joseph-Auguste
    - Inventaire après décès: Duchêne, Marie-Marguerite. Brahir, Toussaint-Joseph (veuve). Paris (rue de), n° 148, Belleville., 22 novembre 1849
      inventaire après décès; Belleville (ancienne commune); Paris (rue de); Duchêne, Marie-Marguerite; Brahir, Toussaint-Joseph
    - Inventaire après décès: Marchand, Anne. Hubert, Edouard-Joseph (épouse). Paris (rue de), n° 86, Belleville., 29 novembre 1849
      inventaire après décès; Belleville (ancienne commune); Paris (rue de); Marchand, Anne; Hubert, Edouard-Joseph
    - Inventaire après décès: Despezelle, Marie-Virginie-Elisabeth. Farelle, Jean-Antoine-Simon (épouse). Villette (La), Flandres (rue des), n° 171., 30 novembre 1849
      inventaire après décès; La Villette (ancienne commune); Flandre (rue de); Despezelle, Marie-Virginie-Elisabeth; Farelle, Jean-Antoine-Simon
    - Inventaire après décès: Taupin, Louise. Varin, Jacques (épouse). Paris (rue de), n° 87, Belleville., 30 novembre 1849
      inventaire après décès; Belleville (ancienne commune); Paris (rue de); Taupin, Louise; Varin, Jacques
    - Inventaire après décès: Blouet, Marie-Zépherine-Caroline. Rouzeau, Charles-Eloi-Gustave (épouse). Paris (rue de), n° 161, Belleville., 13 décembre 1849
      inventaire après décès; Belleville (ancienne commune); Paris (rue de); Blouet, Marie-Zépherine-Caroline; Rouzeau, Charles-Eloi-Gustave
    - Inventaire après décès: Anaïs, Marie-Marguerite. Anfray, Pierre (épouse)., 17 décembre 1849
      inventaire après décès; Anaïs, Marie-Marguerite; Anfray, Pierre
    - Inventaire après décès: Camet, Nicolas-Eugène. Mare (rue de la), n° 68, Belleville., 17 décembre 1849
      inventaire après décès; Belleville (ancienne commune); Mare (rue de la); Camet, Nicolas-Eugène
    - Inventaire après décès: Experton, Marie-Augustine-Zoé. Letot, Hippolyte-Henri (épouse). dessinateur sur cachemire. Belleville., 18 décembre 1849
      inventaire après décès; Belleville (ancienne commune); Experton, Marie-Augustine-Zoé; Letot, Hippolyte-Henri; dessinateur
    - Inventaire après décès: Degorre, Emilie. Paris (rue de), n° 91, Belleville., 19 décembre 1849
      inventaire après décès; Belleville (ancienne commune); Paris (rue de); Degorre, Emilie
    - Inventaire après décès: Drouilly, Marie-Adélaïde. Thoen, Edouard (épouse). Parc (rue du), n° 5, Belleville., 3 janvier 1850
      inventaire après décès; Belleville (ancienne commune); Parc (rue du); Drouilly, Marie-Adélaïde; Thoen, Edouard
    - Inventaire après décès: Satin, François. Paris (rue de), n° 235, Belleville., 9 janvier 1850
      inventaire après décès; Belleville (ancienne commune); Paris (rue de); Satin, François
    - Inventaire après décès: Moreau, Charles-Stanislas. Saint-Germain (rue), n° 29, Charonne., 11 janvier 1850
      inventaire après décès; Charonne (ancienne commune); Saint-Germain (rue); Moreau, Charles-Stanislas
    - Inventaire après décès: Guerbigny, Marie-Victoire. Bourdin, Claude-Eustache (épouse). Paris (rue de), n° 53, Belleville., 15 janvier 1850
      17 septembre 1833, cahier de charges et adjudication d'un fonds de marchand de vins à Belleville à Claude-Eustache Bourdin et autres, RE/XII/18.
      inventaire après décès; cahier des charges; acte de vente; Belleville (ancienne commune); Paris (rue de); Guerbigny, Marie-Victoire; Bourdin, Claude-Eustache; commerçant
    - Inventaire après décès: Delépine, Marie-Angélique. Chaudron, Honoré-Louis (épouse). propriétaire. Chaudron (rue), n° 7, Belleville., 19 janvier 1850
      inventaire après décès; Belleville (ancienne commune); Chaudron (rue); Delépine, Marie-Angélique; Chaudron, Honoré-Louis
    - Inventaire après décès: Gille, Cornélie. Malbec, Jean-Marie-Auguste (épouse). Solitaires (rue des), n° 17, Belleville., 30 janvier 1850
      inventaire après décès; Belleville (ancienne commune); Solitaires (rue des); Gille, Cornélie; Malbec, Jean-Marie-Auguste
    - Inventaire après décès: Thomas, Jean-Antoine. Deschamps (passage), n° 16, Belleville., 13 mars 1850
      inventaire après décès; Belleville (ancienne commune); Deschamps (passage); Thomas, Jean-Antoine
    - Inventaire après décès: Renié, Marie-Louise. Brissy, Jean-Baptiste (veuve). Saint-Laurent (rue), n° 9, Belleville., 15 mars 1850
      inventaire après décès; Belleville (ancienne commune); Saint-Laurent (rue); Renié, Marie-Louise; Brissy, Jean-Baptiste
    - Inventaire après décès: Tison, Louis-Gabriel. Villette (rue de La), n° 88, Belleville., 21 mars 1850
      inventaire après décès; Belleville (ancienne commune); Villette (rue de la); Tison, Louis-Gabriel
    - Inventaire après décès: Ciroy, Françoise-Denise. Mairet, Nicolas-Jean (veuve). Calais (rue de), n° 18, Belleville., 22 mars 1850
      inventaire après décès; Belleville (ancienne commune); Calais (rue de); Ciroy, Françoise-Denise; Mairet, Nicolas-Jean
    - Inventaire après décès: Devilliers, Magloire. Orillon (rue de l'), n° 38, Belleville., 26 mars 1850
      inventaire après décès; Belleville (ancienne commune); Orillon (rue de l'); Devilliers, Magloire
    - Inventaire après décès: Thieuloup, Marie-Louise-Félicité. Desachy, Donat-Pline (épouse). Saint-Laurent (rue), n° 12, Belleville., 30 mars 1850
      inventaire après décès; Belleville (ancienne commune); Saint-Laurent (rue); Thieuloup, Marie-Louise-Félicité; Desachy, Donat-Pline
    - Inventaire après décès: Vanderkelen, Cécile-Hélène. Queyrel, Pomponne (épouse). Belleville (rue de), n° 22., 2 avril 1850
      inventaire après décès; Belleville (rue de); Vanderkelen, Cécile-Hélène; Queyrel, Pomponne
    - Inventaire après décès: Thierrot, Louis-Rémy. Combat (boulevard du), n° 9, Belleville., 20 avril 1850
      inventaire après décès; Belleville (ancienne commune); Combat (boulevard du); Thierrot, Louis-Rémy
  - Répertoire. 1850, 1er mai - 1855, 8 mars, 1er mai 1850 - 8 mars 1855; MC/RE/XXXVII/36
    - Inventaire après décès: Brandt, Pierre-Louis. Haies (rue des), n° 9, Charonne., 6 mai 1850
      MC/RE/XXXVII/36
      inventaire après décès; Charonne (ancienne commune); Haies (rue des); Brandt, Pierre-Louis
    - Inventaire après décès: Behourd, Emilie-Reine-Angélique. Langlois, Jules-Pierre (épouse). Villette (rue de La), n° 30, Belleville., 17 mai 1850
      inventaire après décès; Belleville (ancienne commune); Villette (rue de la); Behourd, Emilie-Reine-Angélique; Langlois, Jules-Pierre
    - Inventaire après décès: Foyard, Marie-Catherine. Ciroy, Pierre-Léonard (épouse). Calais (rue de), n° 18, Belleville., 1er juin 1850
      inventaire après décès; Belleville (ancienne commune); Calais (rue de); Foyard, Marie-Catherine; Ciroy, Pierre-Léonard
    - Inventaire après décès: Jaushein, Elisabeth. Vodable, Jean (veuve). Constantine (rue de), n° 31, Belleville., 3 juin 1850
      inventaire après décès; Belleville (ancienne commune); Constantine (rue de); Jaushein, Elisabeth; Vodable, Jean
    - Inventaire après décès: Pujol, Jean-Evariste. Villette (rue de La), n° 1; Belleville., 12 juin 1850
      inventaire après décès; Belleville (ancienne commune); Villette (rue de la); Pujol, Jean-Evariste
    - Inventaire après décès: Girandal, Marie-Amélie. Tros, Diogène-Ildefonse (veuve). Place (rue de la), n° 3, Belleville., 14 juin 1850